【裁判字號】    97,苗簡,442
【裁判日期】    970911
【裁判案由】    侵權行為損害賠償
【裁判全文】
臺灣苗栗地方法院民事判決             97年度苗簡字第442號
原      告  台灣電力股份有限公司苗栗區營業處
法定代理人  丙○○
訴訟代理人  甲○○
被      告  乙○○
                        號
上列當事人間請求侵權行為損害賠償事件，本院於民國97年8 月
28日言詞辯論終結，判決如下：
    主  文
原告之訴駁回。
訴訟費用新台幣貳仟捌佰柒拾元由原告負擔。
    事實及理由
一、原告主張：被告乙○○為設於苗栗縣後龍鎮○○路59號「東
    鑫環保公司」負責人，明知不詳人士所變賣之電纜裸銅線85
    3 公斤，係原告於不詳時、地遭竊之贓物，竟基於故買贓物
    之犯意，向該不詳人士買受上開電纜裸銅線853 公斤。嗣於
    民國96年10月9 日為警在上址查獲，並扣得原告遭竊之電纜
    裸銅853 公斤。被告雖無直接竊剪電纜線之行為，然而故買
    贓物之行為，不但使原告因電纜線遭竊取受有損失，且因銷
    贓容易，助長竊取電纜線之歪風，依民法第185 條規定，被
    告應為侵權行為之共同行為人，為此，爰依民法第184 條、
    第213 條第3 項規定，請求被告賠償原告供電線路回復原狀
    所必要之費用，即被告為求暴利故買贓物電纜線造成原告財
    物（銅線）及修復工程等損失費用，依民法第181 條請求被
    告償還不當得利之價額合計264,141 元。並聲明：被告應給
    付原告264,141 元，及自起訴狀繕本送達被告翌日起至清償
    日止，按年息百分之5 計算之利息。
二、被告則以：電線不是伊剪的，如原告將853 公斤的電纜線退
    給伊，伊願意賠償原告購買新料的錢等語，資為抗辯。並聲
    明：原告之訴駁回。
三、按盜贓之故買（或收受、搬運、寄藏或為牙保）已在被害人
    因竊盜、搶奪、強盜等侵權行為受有損害之後，盜贓之故買
    人（或收受、搬運、寄藏或為牙保之人）對被害人係成立另
    一侵權行為。又盜贓之故買人，收受人或寄藏人依民法第94
    9 條之規定，被害人本得向之請求回復其物，如因其應負責
    之事由，不能回復時，依同法第956 條之規定，亦應負損害
    賠償責任。是盜贓之故買人（或收受、搬運、寄藏或為牙保
    之人）與實施盜贓之人，不構成共同侵權行為（最高法院63
    年度第3 次民庭庭推會議決議參照）。查原告主張被告明知
    其向不明人士購入之電纜裸銅線583 公斤，係原告遭竊之贓
    物等情，固為被告所不爭執，惟被告故買贓物已在原告因該
    竊盜侵權行為（即剪斷原告電線）受有損害之後，被告與實
    施竊盜之人，不構成共同侵權行為，是原告主張被告應與竊
    取原告電纜線之人負共同侵權行為責任，並無可採。又故買
    贓物對被害人之所造成之損害，係因購入贓物後，致被害人
    無法取回遭竊物品之另一侵權行為，而本件原告所主張被告
    之侵權行為，係被告購入原告所有該遭竊之583 公斤電纜裸
    銅線（見本院卷第27頁），然被告購入該583 公斤電纜裸銅
    線，既已全數由原告取回，除此之外被告之行為對原告並未
    造成其他損害，亦據原告陳明在卷（見本院卷第28頁）。據
    此，被告與竊盜之人既未構成共同侵權行為，就竊盜之人剪
    斷電纜線對原告所造成之損害，不需負連帶賠償責任，至被
    告故買贓物之行為，已因贓物全數由原告取回，對原告又未
    造成其他損害，是原告依民法第185 、184 條請求被告賠償
    264,141 元，顯屬無據，不應准許。至原告另主張依民法第
    181 條規定請求被告返還264,141 元部分，惟該583 公斤電
    纜裸銅線既由原告全數取回，被告所得之利益已全數返回，
    原告復未舉證證明被告購入上開贓物後，更有取得其他利益
    ，是原告依民法第181 條之規定請求被告給付上開金額，委
    無足取。
四、綜上，原告故買贓物之行為與竊盜之侵權行為，並非共同侵
    權行為，又被告對原告造成之損害，除原告已領回之贓物外
    ，並無其他損害，被告亦未取得其他利益，則原告主張依侵
    權行為及不當得利之法律關係，請求被告給付264,141 元，
    及自起訴狀繕本送達被告翌日起至清償日止，按年息百分之
    5 計算之利息，均無理由，不應准許。
五、結論，本件原告之訴為無理由，依民事訴訟法第78條，判決
    如主文。
中    華    民    國    97    年    9     月    11    日
                  苗栗簡易庭法  官  吳國聖
以上正本係照原本作成。
如對本判決上訴，須於判決送達後20日內向本院提出上訴狀
                            書記官  葉俊宏
中    華    民    國    97    年    9     月    11    日


司法院資訊處製作；財團法人民間司法改革基金會備份。
